【裁判字號】    99,司財管,59
【裁判日期】    990421
【裁判案由】    選任遺產管理人
【裁判全文】
臺灣高雄地方法院民事裁定            99年度司財管字第59號
聲  請  人  大眾商業銀行股份有限公司
法定代理人  乙○○
非訟代理人  丙○○
上聲請人為被繼承人甲○○聲請選任遺產管理人事件，本院裁定
如下：
    主  文
聲請駁回。
程序費用新臺幣壹仟元由聲請人負擔。
    理  由
一、按「繼承開始時，繼承人之有無不明者，由親屬會議於1 個
    月內選定遺產管理人，並將繼承開始及選定遺產管理人之事
    由，向法院報明。」、「無親屬會議或親屬會議未於前條所
    定期限內選定遺產管理人者，利害關係人或檢察官，得聲請
    法院選任遺產管理人，並由法院依前項規定為公示催告。」
    ，民法第1177條、第1178條第2 項分別定有明文。復按修正
    前民法第1154條第1 項、第2 項之規定，繼承人得限定以因
    繼承所得之遺產，償還被繼承人之債務。繼承人有數人時，
    其中一人主張為前項限定之繼承時，其他繼承人，除有該條
    但書之情形外，視為同為限定之繼承。
二、本件聲請意旨略以：緣被繼承人甲○○為聲請人大眾商業銀
    行股份有限公司之債務人，詎被繼承人甲○○（男，民國○○
    年○ 月○○日生，身分證統一編號：Ｚ000000000號）於96年6
    月5 日死亡，其第一順位繼承人紀榮二（身分證統一編號：
    Ｚ000000000號）已向鈞院聲請限定繼承在案，為此，狀請鈞
    院選任紀榮二為被繼承人甲○○之遺產管理人等語。
三、經查：聲請人主張之前揭事實，固據其提出本院債權憑證、
    行政院金融監督管理委員會98年8 月21日金管銀國字第0980
    0334030 號函、本院96年度繼字第1632號民事裁定、蘋果日
    報刊登廣告證明單、繼承系統表、戶籍資料、印鑑證明等件
    各1 份為證。惟查：被繼承人甲○○之子紀榮二既已向本院
    聲請限定繼承，且經本院96年度繼字第1632號准予公示催告
    在案，且亦於96年8 月8 日登報催告，業經本院依職權調取
    本院96年度繼字第1632號限定繼承卷宗核閱屬實。是本件被
    繼承人之遺產既已由其子紀榮二聲請限定繼承，且限定繼承
    之效力及於同順序繼承人即被繼承人所有子女紀榮欽、紀雅
    騏、紀榮二、紀淑文、紀榮輝及配偶紀陳金寶，是被繼承人
    甲○○之遺產已由其子女紀榮欽、紀雅騏、紀榮二、紀淑文
    、紀榮輝及配偶紀陳金寶繼承，即非屬無人繼承或繼承人不
    明之情形，揆諸上開法律規定，本件聲請人之聲請，經核於
    法不合，應予駁回。
四、依非訟事件法第21條第1 項前段、第24條第1 項，裁定如主
    文。
五、如對本裁定抗告須於裁定送達後10日之不變期間內，內向本
    院提出抗告狀，並繳納抗告費新臺幣1,000 元。
中    華    民    國    99    年    4     月    21    日
                  家事法庭  司法事務官

司法院資訊處製作；財團法人民間司法改革基金會備份。
